臺灣花蓮地方法院刑事裁定　　　　　　 100年度花秩字第22號
移送單位　　花蓮縣警察局吉安分局
被移送人　　潘氏珍
　　　　　　阮紅怡
上列被移送人因違反社會秩序維護法案件，經移送機關於民國10
0年10月31日以吉警偵字第1000022328 號移送書移送審理，本庭
裁定如下：
    主  文
潘氏珍、阮紅怡均不罰。
    理  由
一、移送意旨略以：被移送人潘氏珍、阮紅怡，意圖得利，於民
    國100年10月27日晚間8時48分許，在花蓮縣吉安鄉○○路○
    段246 號「越式指油壓」店內，分別與男客陳應能、李俊德
    談妥以每次新臺幣（下同）1,600 元之代價從事半套性服務
    ，而為警查獲，因認被移送人等均涉有社會秩序維護法第80
    條第1項第1款之意圖得利與人姦之犯行等語。
二、法院受理違反本法（社會秩序維護法）案件，除本法有規定
    者外，準用刑事訴訟法之規定，社會秩序維護法第92條定有
    明文；參諸社會秩序維護法所明定之處罰種類，兼括「拘留
    」、「罰鍰」等（參見社會秩序維護法第19條）性質相類於
    刑法有關「拘役」、「有期徒刑」、「罰金」等刑罰種類，
    是就拘束人身自由之「拘留」及妨礙人民財產權行使之「罰
    鍰」而言，自係與科刑確定判決具有同等之效力。職此，移
    送事實之認定，除因性質不相容而顯然不得準用者外，依刑
    事訴訟法第154條第2項規定，仍應本乎積極證據而為認定，
    倘無證據，即不得認定其移送事實存在。亦即，認定事實所
    憑之證據，其為訴訟上之證明，須達於通常一般人均不致有
    所懷疑，而得確信其為事實之程度者，始得據為有罪之認定
    ；倘其證明尚未達到此一程度，而有合理之懷疑存在時，尚
    難為有罪之認定基礎；苟積極證據不足為不利於被告事實之
    認定時，即應為有利於被告之認定，更不必有何有利之證據
    ；亦即如無確切之積極證據，足以證明犯罪事實，即令被告
    （被移送人）不能為有利之反證，亦不能遽論以罪責（最高
    法院30年度上字第816號、40年度臺上字86號、70 年度臺上
    字第2368號、76年度臺上字第4986號判決意旨參照）。
三、修正前社會秩序維護法第80條第1項第1款所稱意圖得利與人
    姦、宿者，除行為人主觀上須有得利之意圖外，客觀上還必
    須有「姦淫」或「同宿」之行為，始能該當，且所謂「姦」
    ，係指兩性生殖器接合之行為而言，準此，以手搓揉男客生
    殖器之半套性服務行為，因未有生殖器接合情形，自不該當
    該條款規定而屬不罰之行為。又修正前社會秩序維護法第80
    條第1項第1款規定已於100年11月4日經總統公布修正，於同
    年月6日生效，修正後該條第1項第1 款規定：從事性交易者
    ，處3萬元以下罰鍰。但符合第91條之1第1項至第3項之自治
    條例規定者，不適用之，而所謂「性交易」，係指有對價之
    性交或猥褻行為而言，是以，依修正後社會秩序維護法第80
    條第1項第1款規定，上開所指半套性服務行為自屬違反社會
    秩序維護法之可罰行為。
四、經查：被移送人潘氏珍矢口否認有何上開提供男客陳應能半
    套性服務之行為，辯稱：伊都是做純的按摩等語；被移送人
    阮紅怡則對提供男客李俊德半套性服務即手握熱毛巾，包在
    男客生殖器上，幫男客打手槍直至男客射精之事實坦承不諱
    。惟查：證人即男客陳應能、李俊德於警詢中均證稱：被移
    送人潘氏珍、阮紅怡分別在越式指油壓店二樓之A2、A4房間
    內，以手搓揉伊的性器官直到伊射精方式提供服務等語，顯
    見過程中並未達生殖器接合之程度。而被移送人潘氏珍、阮
    紅怡前述行為係發生於修正後社會秩序維護法施行前之 100
    年10月27日，依社會秩序維護法第2 條規定：「違反社會秩
    序行為之處罰，以行為時之本法有明文規定者為限」，而修
    正前社會秩序維護法第80條第1項第1款，並不處罰半套性服
    務行為已如上述，此外，復查無其他積極證據足證被移送人
    有何違反修正前社會秩序維護法第80條第1項第1款規定之行
    為，揆諸前開說明，移送機關之移送意旨難認合法，應由本
    院為被移送人不罰之諭知。
五、依社會秩序維護法第45條第2項，裁定如主文。
中    華    民    國   100    年    11    月    14    日
                  花蓮簡易庭    法  官  施建榮
上列正本證明與原本無異。
如對本裁定不服，應於送達後5 日內，向本院提出抗告狀（應抄
附繕本）。
中    華    民    國   100    年    11    月    18    日

                                書記官